臺灣高雄地方法院刑事判決　　　　　100年度審交易緝字第6號
公　訴　人　臺灣高雄地方法院檢察署檢察官
被　　　告　莊政偉
上列被告因過失致死案件，經檢察官提起公訴（99年度偵緝字第
838 號），被告於準備程序中就被訴事實為有罪之陳述，經本院
告知簡式審判程序之旨，並聽取被告與公訴人之意見後，本院合
議庭裁定由受命法官獨任進行簡式審判程序，判決如下：
    主  文
莊政偉犯過失致人於死罪，處有期徒刑壹拾月。
    事  實
一、莊政偉於民國98年11月10日13時30分許，駕駛車牌號碼2633
    ─LJ號自用小客車，沿高雄市前鎮區○○○路南往北方向行
    駛慢車道時，本應注意汽車行進中，駕駛人應注意車前狀況
    ，並隨時採取必要之安全措施，且依當時情況：天候晴、有
    晨光、柏油路面乾燥、無缺陷、無障礙物、視距良好，又無
    不能注意之情事，詎莊政偉竟疏於注意車前狀況，而撞上前
    方行走於路旁之行人宋秀騰，致宋秀騰騰空往前撞上前方停
    放於路旁之車輛，並因此受有顱底骨折、氣腦症、嚴重腦腫
    脹等傷害，經緊急送往國軍高雄總醫院急救後，仍不治死亡
    。莊政偉於肇事後，留在現場等待救護車前來將宋秀騰送醫
    後即暫時離開現場，而於同日15時許，與友人吳翰昇騎乘機
    車回到肇事現場，並於有偵查犯罪職權之機關或公務員尚未
    發覺其犯罪前，主動向據報到場處理交通事故之員警莊文清
    表明為肇事者，自首而接受裁判。
二、案經高雄市政府警察局前鎮分局報請臺灣高雄地方法院檢察
    署檢察官偵查起訴。
    理  由
一、本件被告莊政偉所犯刑法第276 條第1 項之過失致人於死罪
    ，並非法定本刑為死刑、無期徒刑或最輕本刑為3 年以上有
    期徒刑之罪，且於準備程序進行中，已就被訴事實為有罪之
    陳述，經本院告知簡式審判程序之旨，並聽取當事人之意見
    後，認宜進行簡式審判程序，爰依刑事訴訟法第273 條之1
    第1 項之規定，裁定本件進行簡式審判程序。又本件卷內之
    書證等證據，依同法第273 條之2 規定，不受第159 條第1
    項關於傳聞法則規定之限制，依法均有證據能力，合先敘明
    。
二、上述事實，業據被告莊政偉於本院審理中坦認不諱，核與證
    人簡睿甫於警詢、偵查中、及證人顧育綾於警詢中證述之情
    節大致相符（見99年度偵字第2022號卷（下稱偵二卷）第8
    ～10頁、第11～13頁、及第86～88頁），並有警員莊文清之
    職務報告、道路交通事故現場圖、調查報告表( 一) 、( 二
    ) 、談話記錄表、現場採證照片、國軍高雄總醫院診斷證明
    書、高雄市政府警察局前鎮分局現場勘查報告（見偵二卷第
    3 、21、28～31、34～43、52～63頁）、相驗筆錄、法醫驗
    斷書、相驗屍體證明書、通聯調閱查詢單在卷為證（見偵一
    卷第29、32、39～47、91～97頁）。被告自白既有上述證據
    可佐，足認確與事實相符，自堪採為論科之依據。
三、按汽車行駛時，駕駛人應注意車前狀況及兩車併行之間隔，
    並隨時採取必要之安全措施，道路交通安全規則第94條第3
    項定有明文。被告莊政偉駕駛自用小客車上路行駛，對於上
    述規定自應知悉，並應注意遵守。而依當時情形：天候晴、
    有晨光、柏油路面乾燥、無缺陷、無障礙物、視距良好等情
    ，業據前述道路交通事故調查報告表( 一) 記載明確（見偵
    二卷第29頁），又無不能注意之情事，詎被告疏未注意車前
    狀況，竟駕駛自用小客車行駛於慢車道，並自行走於路旁之
    被害人宋秀騰後方撞擊被害人，造成被害人因而騰空撞上前
    方停放於路旁之車輛而受傷，並因此傷重不治死亡。被告上
    開駕駛行為，顯然具有過失，被告之過失行為與被害人之死
    亡結果間，顯有相當因果關係。本件事證明確，被告犯行已
    堪認定，應予依法論科。
四、核被告所為，係犯刑法第276 條第1 項之過失致人於死罪。
    被告於肇事後在現場等待救護車前來將宋秀騰送醫後，雖暫
    時離開現場，但仍於同日15時許與友人騎乘機車回到肇事現
    場，並於有偵查犯罪職權之機關或公務員尚未發覺其犯罪前
    ，主動向據報到場處理交通事故之員警莊文清表明為肇事者
    等情，有前揭警員莊文清之職務報告書1 紙、證人簡睿甫於
    顧育綾於警詢中之證述（見偵二卷第3 、8 ～13頁），已符
    合自首要件，其後於審判中雖未到庭，而經通緝到案，惟事
    後通緝並不影響先前已為自首之效力，仍爰依刑法第62 條
    前段之規定減輕其刑。爰審酌被告前有施用毒品前科，有臺
    灣高等法院被告前案紀錄表在卷可按（見本院審交易緝卷）
    ，素行欠佳，其駕駛自用小客車行駛於道路，應注意遵守交
    通規則以維其他用路人之安全，竟又未注意車前狀況，致撞
    擊行走於路旁之被害人，過失程度非輕，導致被害人喪失寶
    貴性命，使家屬陷於長期悲痛，犯罪所生危害重大，於審判
    中復未到庭，經長期通緝始緝獲到案，迄未與被害人家屬達
    成和解，亦完全未為賠償，本應重懲不貸；惟衡以被告於警
    詢、偵查及本院審理中，始終坦承犯行，犯後態度尚可，又
    被告教育程度為高職畢業，自由業，家庭經濟狀況勉持，有
    被告警詢筆錄在卷可參（見偵二卷第1 頁），及其違反義務
    之程度等一切情狀，量處如主文所示之刑。
據上論斷，應依刑事訴訟法第284 條之1 、第273 條之1 第1 項
、第299 條第1 項前段，刑法第276 條第1 項、第62條前段，刑
法施行法第1 條之1第1項、第2項前段，判決如主文。
本案經檢察官余彬誠到庭執行職務。
中    華    民    國   100    年    7     月    7     日
                  刑事第三庭  法  官  徐彩芳
以上正本證明與原本無異。
如不服本判決應於收受送達後10日內向本院提出上訴書狀，並應
敘述具體理由；如未敘述上訴理由者，應於上訴期間屆滿後20日
內向本院補提理由書（均須按他造當事人之人數附繕本）「切勿
逕送上級法院」。
中    華    民    國  100     年    7     月    7     日
                              書記官  張義龍
附錄本案論罪科刑法條：
刑法第276 條第1 項（過失致人於死罪）
因過失致人於死者，處2 年以下有期徒刑、拘役或2 千元以下罰
金。